臺灣彰化地方法院刑事判決　　　　　　　　　　　　　 九十三年度易字第八二三號
　　公　訴　人　臺灣彰化地方法院檢察署檢察官
　　被　　　告　丙○○
右列被告因竊盜案件，經檢察官提起公訴（九十三年度偵字第四九三六號），本院判
決如左：
        主  文
丙○○攜帶兇器竊盜，處有期徒刑陸月，如易科罰金，以佰元折算壹日。
扣案之鐵鎚壹支、鉗子壹支及工作手套壹副，均沒收之。
        事  實
一、丙○○於民國（下同）九十三年六月四日十六時五十分許（起訴書誤載為十六時
    四十分許），騎乘車牌號碼ＥＹＪ－０三三號輕型機車，行至彰化縣溪湖鎮○○
    里○○路○段中竹橋前，見該處水泥護欄上置有鐵製之「慈恩養護中心」看板（
    價值約新台幣（下同）三千五百元，為慈恩養護中心所設立，其管理之總務人員
    為胡蕙菁），竟萌為自己不法所有之意圖，以手戴其所有之工作手套，並持其所
    有，客觀上足供兇器使用之大鐵鎚及鉗子，拆卸豎立於該處水泥護欄上之「慈恩
    養護中心」看板之方式，竊取「慈恩養護中心」看板一個，得手後置放於前開機
    車腳踏板處而載運之。嗣於同日十七時許，丙○○駕駛該機車行經彰化縣溪湖鎮
    ○○路○段二七八號前，適為警查獲，並當場扣得其所有之鐵鎚、鉗子各一支及
    工作手套一副。
二、案經彰化縣警察局溪湖分局報請臺灣彰化地方法院檢察署檢察官偵查起訴。
        理  由
一、訊據被告丙○○固坦承未經「慈恩養護中心」之同意，即欲將其所有之看板載往
    資源回收場變賣等情，惟矢口否認有何攜帶兇器竊盜之犯行，辯稱：伊係於路旁
    撿拾「慈恩養護中心」之看板，並未持其所有之鐵鎚及鉗子拆卸該看板云云。經
    查：
（一）按被告以外之人於審判外之言詞或書面陳述，除法律有規定者外，不得作為證
      據，又被告以外之人於審判外之陳述，雖不符刑事訴訟法第一百五十九條之一
      至第一百五十九條之四之規定，而經當事人於審判程序同意作為證據，法院審
      酌該言詞陳述或書面陳述作成時之情況，認為適當者，亦得為證據。當事人於
      法院調查證據時，知有同法第一百五十九條第一項不得為證據之情形，而未於
      言詞辯論終結前聲明異議者，視為有前項同意，刑事訴訟法第一百五十九條第
 一項、第一百五十九條之五分別定有明文。查證人胡蕙菁於警詢中之證述，雖
      係被告以外之人於審判外之言詞陳述，為傳聞證據，然被告於本院調查證據時
      ，知有上情而仍未於言詞辯論終結前聲明異議，有本院九十三年十月五日審判
      筆錄可稽（見本院卷第三十一頁至第三十八頁筆錄），且本院審酌該言詞陳述
      均係由證人胡蕙菁出於自由意識而陳述，所陳述之內容又無顯不可信之情事等
      一切情況，認為適當，依刑事訴訟法第一百五十九條之五規定，得採為認定本
      件犯罪事實之證據，合先敘明。
（二）右揭事實，業據證人即承辦本案之警員乙○○於本院審理時結證稱：上開「慈
      恩養護中心」看板之材質十分堅硬，重達八、九十公斤，若非外力撞擊，不易
      倒榻，且彰化縣溪湖鎮○○路○段經常有警員巡邏，並未發現有看板倒塌之情
      形，案發當天，因被告丙○○平日即有騎乘機車，隨身攜帶鐵鎚、手套等物，
      見路旁有適合販賣之物品，即擅自取去變賣之情事，故伊同事見被告騎乘機車
      載著「慈恩養護中心」看板，乃懷疑其涉有竊盜嫌疑，因而對其為進一步調查
      等語（見本院卷第三十四頁、第三十五頁筆錄）；證人即慈恩養護中心人員胡
 蕙菁於警詢中證稱：上開看板係豎立於水泥護欄上，並未有傾協或毀壞之情形
      等語明確（見胡蕙菁九十三年六月九日警詢筆錄），參以上開「慈恩養護中心
      」看板之支撐鐵桿係斷裂為三節，其中一節遺留於水泥護欄上，另一節則斷裂
      於現場，另一節則尚與看板緊連，有現場照片及已拆卸之「慈恩養護中心」看
      板照片等件足憑（均附於警卷中（未編頁數）），該看板顯係遭人刻意以外力
      重擊而拆卸之；而被告當場為警所查獲之大鐵鎚，有相當之重量，確足以將支
      撐該看板之鐵桿擊斷，況被告所辯其拾獲該看板之地點，與看板原豎立之位置
      不僅分別位於道路之兩側，且有相當之距離，而該看板重達八、九十公斤，縱
      認該看板係因不詳原因斷裂，衡情亦不可能於被告所辯處所，為被告所拾獲，
      是被告所辯顯有不實，而證人等之上開證述，信而有徵，應堪採信。從而，被
      告空言否認有拆卸竊取該看板之情事，遽難採信，本件事證已臻明確，被告上
      開犯行，洵堪認定，應依法論科。
二、按刑法第三百二十一條第一項第三款之攜帶兇器竊盜罪，係以行為人攜帶兇器竊
    盜為其加重條件，此所謂兇器，其種類並無限制，凡客觀上足對人之生命、身體
 、安全構成威脅，具有危險性之兇器均屬之，且祇須行竊時攜帶此種具有危險性
    之兇器為已足，並不以攜帶之初有行兇之意圖為必要，最高法院七十九年台上字
    第五二五三號判例意旨參照，查本件扣案之大鐵鎚及鉗子各一支，均係鐵質鑄造
    ，質地堅硬，均有相當之重量，堪認對人之生命、身體可造成危險，客觀上均可
    供兇器之用，被告持以行竊，核其所為，係犯刑法第安百二十一條第一項第三款
    之攜帶兇器竊盜罪。爰審酌被告不思依循正當途徑獲取所需，而任意攫取他人財
    物，輕忽他人之財產法益，暨考量其犯罪手段、所竊得財物之價值，致生危害之
    程度，犯後否認犯行之態度，及其素行、生活狀況、智識程度等一切情狀，量處
    如主文所示之刑，並諭知如易科罰金之折算標準。扣案之大鐵鎚一支、鉗子一支
    及工作手套一副，係被告所有，業據其陳明在卷，且係供其行竊犯罪所用，亦已
    如前述，爰依刑法第三十八條第一項第二款規定，併予宣告沒收。
據上論斷，應依刑事訴訟法第二百九十九條第一項前段，刑法第三百二十一條第一項
第三款、第四十一條第一項前段、第三十八條第一項第二款，罰金罰鍰提高標準條例
第二條，判決如主文。
本案經檢察官甲○○到庭執行職務。
中      華      民      國    九十三    年      十      月    二十五    日
                                   臺灣彰化地方法院刑事第一庭
                                           審判長法官  洪  志  賢
                                           法      官  吳  俊  螢
                                           法      官  簡  璽  容
右正本證明與原本無異。
如不服本判決，應於判決送達後十日內向本院提出上訴狀( 須附繕本 )。
告訴人或被害人對於判決如有不服具備理由請求檢察官上訴者，其上訴期間之計算係
以檢察官收受判決正本之日期為準。
                                           法院書記官  王  惠  嬌
中      華      民      國    九十三    年      十      月    二十九    日
刑法第三百二十一條
犯竊盜罪而有左列情形之一者，處六月以上五年以下有期徒刑：
一、於夜間侵入住宅或有人居住之建築物、船艦或隱匿其內而犯之者。
二、毀越門扇、牆垣或其他安全設備而犯之者。
三、攜帶兇器而犯之者。
四、結夥三人以上而犯之者。
五、乘火災、水災或其他災害之際而犯之者。
六、在車站或埠頭而犯之者。
前項之未遂犯罰之。
